臺灣澎湖地方法院刑事判決　　　　　　　 94年度簡上字第4號
　上　訴　人　 丙○○
　即　被　告
上列上訴人即被告因竊盜案件，對本院中華民國94年5月23日94
年度馬簡字第50號第一審刑事簡易判決（聲請簡易判決處刑書案
號：94年偵字第57號、第172號）不服，提起上訴，本院合議庭
為第二審判決如下：
    主      文
原判決撤銷。
丙○○竊盜，處有期徒刑參月，如易科罰金，以參佰元折算壹日
。
    事      實
一、丙○○意圖為自己不法之所有，於民國94年1月23日凌晨某
    時許，駕駛其所有、車牌經吊銷之自小貨車，至澎湖縣馬公
    市裡里青灣北方「國家水產生物總原庫澎湖支庫新建工程
    」工地，徒手竊取丁○○所有、價值約新臺幣（下同）6 萬
    8千元之竹節鋼筋4千公斤，得手後，再以上開自小貨車將該
    批竹節鋼筋載運至他處藏放。嗣於同日凌晨2時45分許，因
    巡邏員警發覺丙○○駕駛之自小貨車行跡可疑，在協澎營造
    廠產業道路旁，上前盤查，始查獲該批竹節鋼筋，得悉上情
    。
二、案經澎湖縣警察局馬公分局報請臺灣澎湖地方法院檢察署檢
    察官聲請簡易判決處刑。
    理      由
一、被告丙○○固承認有搬運上開竹節鋼筋之行為，但矢口否認
    有上開竊盜犯行，辯稱：伊係受朋友許明安之託，才前往該
    處搬運鋼筋，不知道所有權有問題，並無竊盜犯行云云。經
    查：前揭犯罪事實，業據被告於警訊及偵查初訊時坦白承認
    （警訊卷第3-6頁，偵查卷第7-8頁），核與被害人丁○○所
    述情節相符，並有贓物領據、現場照片附卷可稽。而被告係
    在查獲當日，接受上開訊問，對於當時發生事件印象最為深
    刻，亦不及深思其他考量，前開自白可信度自較其事後之辯
    解可採。另由被告於警訊中自承其係於半夜無人時分搬運上
    開鋼筋、挑選偏僻之產業道路行駛等情觀之（警訊卷第4、5
    頁），亦徵諸被告確係基於為自己不法所有之意圖，竊取該
    批鋼筋。至於證人許明安雖曾於偵查中陳稱：鋼筋是該工程
    包商戊○○送給伊的，伊有叫被告去載該批竹節鋼筋云云（
    偵查卷第27頁），但其經檢察官強調偽證之責任後，其即改
    稱：並未叫被告去拿竹節鋼筋，事先不知情等語（偵查卷第
    29 頁），對照證人戊○○於本院審理時證述：鋼筋非伊所
    有，亦未曾說鋼筋要送許明安等語（本院卷第59頁），足見
    證人許明安起初附和被告辯解之說法，應屬虛偽，其確未曾
    拜託被告載運上開鋼筋甚明。綜上所述，被告上述竊盜犯行
    ，事證明確，堪以認定。
二、核被告丙○○所為，係犯刑法第320條第1項之竊盜罪。原審
    為被告論罪科刑，固非無見，惟原審另認定被告尚於94年1
    月11、12日，至澎湖縣馬公市菜園里「菜園生態園區」、興
    仁里「菊苑生態園區」，竊取不鏽鋼角鐵各100塊、40塊等
    情，但該部分犯行應係案外人乙○○所為，與被告無涉（理
    由詳如後述），原判決未經詳查，遽認上述竊盜犯行亦係被
    告所為，即有未洽。被告否認犯罪，提起上訴，指摘原判決
    不當，並非全無理由，原判決既有上開可議之處，本院自應
    予撤銷改判。爰審酌被告正值壯年，不思以正當方法謀取金
    錢，卻為本件竊盜犯行，所竊取財物之價值，被害人表示不
    願追究，及其犯後猶飾詞否認，並無悔意，等一切情狀，量
    處如主文第2項所示之刑，並諭知易科罰金之折算標準。
三、公訴意旨另以：被告丙○○基於竊盜之概括犯意，連續於94
    年1月11日、12日，至澎湖縣馬公市菜園里「菜園生態園區
    」、興仁里「菊苑生態園區」，竊取甲○○所有之不鏽鋼角
    鐵各100塊、40塊，因認被告涉有刑法第320條第1項之竊盜
    罪嫌。經查：
（一）被告丙○○固承認有搬運上開角鐵之行為，然堅詞否認有
      上開犯行，辯稱：上述角鐵係友人乙○○所竊，伊係受張
      進福請託，代為尋找出售管道，伊才在搬運途中被查獲，
      並無偷竊行為等語。
（二）公訴人認被告涉有上述竊盜犯行，無非以被告確搬運上開
      角鐵，且對角鐵來源交代不清為主要論據。然查：證人乙
      ○○於本院審理時，已證稱：上開角鐵係伊一人所竊，再
      拜託被告拿去賣等語（本院卷第57頁），核與被告上開辯
      解情節相符。本院斟酌證人為此證言，將使自己遭受刑事
      訴追、判刑之結果，若非真實，應無必要使自己蒙受此等
      不利，認其所述，應堪採信。上開角鐵應係證人乙○○所
      竊，被告則代為仲介轉賣。
（三）綜上所述，公訴人所引之證據，尚不能證明被告有上述竊
      盜犯行。因公訴人認該部分與本院前開論罪科刑部分，有
      連續犯之裁判上一罪關係，本院就此爰不另為無罪之諭知
      。至於被告上開仲介角鐵買賣之行為，是否另構成贓物罪
      名，應由檢察官另行偵辦，附此敘明。
據上論斷，應依刑事訴訟法第455條之1第1項、第3項、第369條
第1項前段，刑法第320條第1項、第41條第1項前段，罰金罰鍰提
高標準條例第1條前段、第2條，判決如主文。
本案經檢察官廖曉萍到庭執行職務。
中　　華　　民　　國　　94　　年　　8 　　月　　17　　日
                   刑事庭  審判長法  官 管安露
                                 法  官 陳介安
                                 法  官 李宛玲
以上正本係照原本作成。
本判決不得上訴。
中　　華　　民　　國　　94　　年　　8 　　月　　18　　日
                                 書記官 莊茹茵
論罪條文：
刑法第320條第1項：
意圖為自己或第三人不法之所有，而竊取他人之動產者，為竊盜
罪，處 5 年以下有期徒刑、拘役或 500 元以下罰金。
